臺灣高等法院臺南分院刑事裁定
110年度抗字第690號
抗  告  人  
即 受刑 人  廖進重
上列抗告人因違反毒品危害防制條例等案件，不服臺灣雲林地方
法院中華民國110年7月30日定應執行刑之裁定（110年度聲字第5
54號），提起抗告，本院裁定如下：
    主  文
抗告駁回。
    理  由
一、原裁定意旨略以：抗告人即受刑人廖進重因犯毒品危害防制
    條例等罪，先後經判處如附表所示之刑，均經確定在案，受
    刑人請求檢察官聲請定應執行之刑。而其中如附表編號2至5
    、6至7、8至10所示之罪，前分別經原審定應執行有期徒刑1
    年4月、1年、1年3月確定在案，是原審定應執行刑，除不得
    逾越刑法第51條第5款所定法律之外部界限，即不得重於如
    附表所示各罪加計之總和外，亦應受內部界限之拘束，不得
    重於上開所定之執行刑加計後之總和。茲檢察官以原審為最
    後事實審法院，聲請就受刑人所犯如附表所示之各罪定其應
    執行之刑，原審審核認聲請為正當，爰依法定其應執行之刑
    為有期徒刑3年8月。又抗告人所犯如附表編號10所示之罪，
    原判決另併科罰金部分，既無刑法第51條第7款所謂宣告多
    數罰金之情形，即應併予執行，於本案無定應執行刑之問題
    ，附此敘明等語。　　
二、抗告意旨略以：抗告人本件因上開違反毒品危害防制條例等
    案件，經原審法院裁定應執行有期徒刑3年8月。然定應執行
    刑之裁定應審酌各罪罪責之輕重、行為人惡性之大小等情綜
    合判斷，藉此維護刑法之公正性，本件請給予抗告人一改過
    向上之機會，從輕為有利於抗告人之應執行刑，為此不服提
    起抗告等語。
三、按刑法第51條第5款規定：「數罪併罰，宣告多數有期徒刑
    者，應於各刑中之最長期以上，各刑合併之刑期以下，定其
    應執行之刑期，但不得逾30年。」係採限制加重主義，就俱
    發各罪中，以最重之宣告刑為基礎，由法院參酌他罪之宣告
    刑，裁量加重定之，上揭不得逾法定之30年最高限制，即法
    理上所稱之外部性界限。次按法律上屬於自由裁量之事項，
    雖非概無法律性之拘束，以法院就宣告刑自由裁量權之行使
    而言，應受比例原則、公平正義原則之規範，並謹守法律秩
    序之理念，體察法律之規範目的，使其結果實質正當，俾與
    立法本旨相契合，亦即合於裁量之內部性界限。從而，倘若
    符合此內、外部性之界限，當無違法、失當可指（最高法院
    106年度台抗字第469號裁定意旨參照）。
四、經查：
㈠、抗告人因施用第一、二級毒品及非法持有槍砲之主要組成零
    件等10罪，經法院分別判處如附表編號1至10所示之刑，且
    均經確定在案，有如附表編號1至10所示各該刑事判決、協
    商程序宣示判決筆錄及臺灣高等法院被告前案紀錄表在卷可
    憑。上述罪刑合乎數罪併罰之要件，經檢察官向原審聲請定
    其應執行刑，原審審核後，認檢察官之聲請為正當，而裁定
    附表編號1至10所示各罪，定其應執行刑為有期徒刑3年8月
    。又抗告人所犯如附表編號2至10所示之罪所處之刑不得易
    科罰金，而如附表編號1所示之罪所處之刑則得易科罰金，
    依刑法第50條第1項但書、第2項之規定，除經抗告人請求檢
    察官聲請合併定其應執行之刑，否則上開各罪應不得併合處
    罰，而使抗告人喪失易科罰金之利益，惟抗告人就如附表編
    號1至10所示各罪所處之刑，業已請求檢察官聲請合併定其
    應執行之刑，此有抗告人出具之刑法第50條第1項但書案件
    是否請求定應執行刑調查表（見原審卷第57頁）在卷可稽，
    本件符合刑法第50條第2項之規定，自得合併定應執行刑。
㈡、又抗告人所犯如附表編號2至5所示之罪所處之刑，曾經臺灣
    雲林地方法院以108年度訴字第483、527號刑事判決，定應
    執行有期徒刑1年4月確定；如附表編號6至7所示之罪所處之
    刑，曾經臺灣雲林地方法院以108年度訴字第478號刑事判決
    ，定應執行有期徒刑1年確定；如附表編號8至10所示之罪所
    處之刑，曾經臺灣雲林地方法院以108年度訴字第682、869
    號刑事判決，定應執行有期徒刑1年3月確定，有上開各該協
    商程序宣示判決筆錄、刑事判決及臺灣高等法院被告前案紀
    錄表附卷足參，是就附表編號1至10所示之罪所處之刑再為
    定應執行刑之裁判時，除不得逾越刑法第51條第5款所定法
    律之外部界限外，亦應受內部界限之拘束，即不得重於上開
    所定之應執行刑有期徒刑1月4月、1年、1年3月，與尚未合
    併定應執行刑之有期徒刑4月加計後之總和，即有期徒刑3年
    11月。原審裁定以抗告人所犯如附表編號1至10所示各罪之
    宣告刑為基礎，合併定其應執行之刑為有期徒刑3年8月，係
    在如附表所示罪刑中之最長刑期8月（即附表編號2、3、6、
    8、10所示刑期）以上，前述3年11月以下，並未逾越刑法第
    51條第5款所定之方法與範圍，從形式上觀察，並未逾越法
    律外部性界限及定執行刑之恤刑目的。另兼衡罪責相當、特
    別預防之刑罰目的，審酌受刑人所犯如附表編號1至10所示
    各罪反應出之人格、犯罪傾向，並衡酌整體犯罪過程各罪彼
    此間之關聯性（個別犯行之時間、空間、各行為所侵害法益
    之專屬性或同一性、數罪對法益侵害之加重效應等），及定
    應執行刑之限制加重原則等情狀綜合判斷，亦無違反法律內
    部性界限之情事，原審裁定自難認其裁量權之行使，有何違
    法或不當之處，原裁定雖未敘明衡酌前揭整體犯罪過程各罪
    彼此間之關聯性等情而為定應執行刑，惟於結論並無影響。
    綜上，抗告意旨指摘原裁定未適法為執行刑裁量權之行使，
    揆諸上揭說明，其抗告為無理由，應予駁回。
五、據上論斷，應依刑事訴訟法第412條，裁定如主文。　　
中　　華　　民　　國　　110 　年　　8 　　月　　31　　日
                  刑事第四庭    審判長法  官　郭玫利
                                      法  官　曾子珍　
                                      法　官　陳金虎
以上正本證明與原本無異。
如不服本裁定，應於收受本裁定後五日內向本院提出抗告狀。
                  　　　　　          書記官　蘇文儀 　
中　　華　　民　　國　　110 　年　　8 　　月　　31　　日
附表：受刑人廖進重定應執行刑案件一覽表
編　　　　　號  1 2 3 罪　　　　　名  施用第二級毒品 施用第一級毒品 施用第一級毒品 宣　　告　　刑  有期徒刑4月，如易科罰金，以新臺幣壹仟元折算壹日。 有期徒刑8月 有期徒刑8月 犯　罪　日　期  107年12月7日雲檢觀護人室採尿時起回溯96小時前之某時 107年9月24日 107年5月26日 偵查(自訴)機關 年　度　案　號  雲林地檢108年度毒偵字第134號 雲林地檢108年度毒偵字第700號 雲林地檢108年度撤緩毒偵字第240、241號（聲請書誤載，逕予更正） 最　後 事實審 法　　院 雲林地院 雲林地院 雲林地院  案　　號 108年度虎簡字第88號 108年度訴字第483號 108年度訴字第527號  判決日期 108年4月17日 108年7月24日 108年7月24日 確　定 判　決 法　　院 雲林地院 雲林地院 雲林地院  案　　號 108年度虎簡字第88號 108年度訴字第483號 108年度訴字第527號  判    決  確定日期 108年6月21日 108年7月24日 108年7月24日  備註   雲林地檢108年度執字第2365號（108年度執緝字第648號） ⒈雲林地檢108年度執字第3192號（108年度執緝字第650號）。 ⒉編號2至5經原判決定應執行有期徒刑1年4月。  

編　　　　　號  4 5 6 罪　　　　　名  施用第二級毒品 施用第二級毒品 施用第一級毒品 宣　　告　　刑  有期徒刑7月 有期徒刑7月 有期徒刑8月 犯　罪　日　期  107年8月29日（聲請書誤載，逕予更正） 107年5月26日 106年7月4日3時 偵查(自訴)機關 年　度　案　號  雲林地檢108年度撤緩毒偵字第240、241號（聲請書誤載，逕予更正） 雲林地檢108年度撤緩毒偵字第240、241號（聲請書誤載，逕予更正） 雲林地檢108年度撤緩毒偵字第217號 最　後 事實審 法　　院 雲林地院 雲林地院 雲林地院  案　　號 108年度訴字第527號（聲請書誤載，逕予更正） 108年度訴字第527號 108年度訴字第478號  判決日期 108年7月24日 108年7月24日 108年7月26日 確　定 判　決 法　　院 雲林地院 雲林地院 雲林地院  案　　號 108年度訴字第527號（聲請書誤載，逕予更正） 108年度訴字第527號 108年度訴字第478號  判    決  確定日期 108年7月24日 108年7月24日 108年8月12日  備註   ⒈雲林地檢108年度執字第3192號（108年度執緝字第650號）。 ⒉編號2至5經原判決定應執行有期徒刑1年4月。  ⒈雲林地檢108年度執字第3113號（108年度執緝字第649號）。 ⒉編號6至7經原判決定應執行有期徒刑1年。 

編　　　　　號  7 8 9 罪　　　　　名  施用第二級毒品 施用第一級毒品 施用第二級毒品 宣　　告　　刑  有期徒刑7月 有期徒刑8月 有期徒刑7月 犯　罪　日　期  106年7月4日4時 106年6月30日19時30分 106年6月30日19時30分相近時間 偵查(自訴)機關 年　度　案　號  雲林地檢108年度撤緩毒偵字第217號 雲林地檢108年度撤緩毒偵字第278號、偵字第2357、3258號 雲林地檢108年度撤緩毒偵字第278號、偵字第2357、3258號 最　後 事實審 法　　院 雲林地院 雲林地院 雲林地院  案　　號 108年度訴字第478號 108年度訴字第682、869號 108年度訴字第682、869號  判決日期 108年7月26日 109年2月27日 109年2月27日 確　定 判　決 法　　院 雲林地院 雲林地院 雲林地院  案　　號 108年度訴字第478號 108年度訴字第682、869號 108年度訴字第682、869號  判    決  確定日期 108年8月12日 109年3月26日 109年3月26日  備註   ⒈雲林地檢108年度執字第3113號（108年度執緝字第649號）。 ⒉編號6至7經原判決定應執行有期徒刑1年。 ⒈雲林地檢109年度執字第1052號。 ⒉編號8至10經原判決定應執行有期徒刑1年3月。  


編　　　　　號  10 以下空白  罪　　　　　名  非法持有槍砲之主要組成零件   宣　　告　　刑  有期徒刑8月，併科新臺幣20000元   犯　罪　日　期  108年3月13日9時5分許為警查獲時前某日   偵查(自訴)機關 年　度　案　號  雲林地檢108年度撤緩毒偵字第278號、偵字第2357、3258號   最　後 事實審 法　　院 雲林地院    案　　號 108年度訴字第682、869號    判決日期 109年2月27日   確　定 判　決 法　　院 雲林地院    案　　號 108年度訴字第682、869號    判    決  確定日期 109年3月26日    備註   ⒈雲林地檢109年度執字第1052號。 ⒉編號8至10經原判決定應執行有期徒刑1年3月。